【裁判字號】    97,裁,4870
【裁判日期】    971030
【裁判案由】    地價稅
【裁判全文】
最  高  行  政  法  院  裁  定
                                      97年度裁字第4870號
上  訴  人  甘霖國際物流股份有限公司（原名：東實業股份
            有限公司）
代  表  人  甲○○○
被 上訴 人  臺北縣政府稅捐稽徵處
代  表  人  乙○○
上列當事人間地價稅事件，上訴人對於中華民國97年7月9日臺北
高等行政法院96年度訴字第4025號判決，提起上訴，本院裁定如
下：
    主  文
上訴駁回。
上訴審訴訟費用由上訴人負擔。
    理  由
一、按對於高等行政法院判決之上訴，非以其違背法令為理由，
    不得為之，行政訴訟法第242條定有明文。依同法第243條第
    1項規定，判決不適用法規或適用不當者，為違背法令；而
    判決有同條第2項所列各款情形之一者，為當然違背法令。
    是當事人對於高等行政法院判決上訴，如依行政訴訟法第24
    3條第1項規定，以高等行政法院判決有不適用法規或適用不
    當為理由時，其上訴狀或理由書應有具體之指摘，並揭示該
    法規之條項或其內容；若係成文法以外之法則，應揭示該法
    則之旨趣，倘為司法院解釋或本院之判例，則應揭示該判解
    之字號或其內容。如以行政訴訟法第243條第2項所列各款情
    形為理由時，其上訴狀或理由書，應揭示合於該條項各款之
    事實。上訴狀或理由書如未依此項方法表明者，即難認為已
    對高等行政法院判決之違背法令有具體之指摘，其上訴自難
    認為合法。
二、上訴人所有坐落臺北縣汐止市○○○段保長坑小段247-6、
    251、252-2、252-3、252-5、252-6、253及252-7地號等8筆
    土地，其中252-7地號原即按一般用地稅率課徵地價稅，其
    餘7筆土地（下稱系爭7筆土地）原因上訴人作工廠使用，准
    按工業用地稅率計徵地價稅在案。嗣被上訴人所屬汐止分處
    清查發現，上訴人之工廠登記證已於民國81年間經公告註銷
    ，且於95年7月28日現場勘查，系爭7筆土地已分別供其經營
    之平安加油站、新成功汽車駕駛人訓練班(下稱新成功駕訓
    班) 、保稅倉庫等使用，其中247-6、251、252-2、252-3、
    252-5、252-6地號等6筆土地雖自92年起供加油站使用，然
    上訴人至95年9月22日止，並未申請按特別稅率計徵地價稅
    。故被上訴人所屬汐止分處核定上訴人所有前開8筆土地全
    部按一般用地稅率課徵95年度地價稅為新臺幣1,642,652元
    。上訴人申請復查，未獲變更，提起訴願復經決定駁回後，
    遂提起行政訴訟，求為判決訴願決定、復查決定及原處分均
    撤銷，案經原審法院判決駁回。
三、本件上訴人對於原審法院判決上訴，核其上訴理由狀所載內
    容，係就原審所論斷：依財政部81年8月21日台財稅第81030
    3719號函釋意旨可知，工業用地稅率計徵地價稅之土地，於
    註銷工廠登記後，同一年(期)內，即利用原廠地取得主管機
    關核發之工廠設立許可及工廠登記證，始有繼續按工業用地
    稅率計徵地價稅之適用，然上訴人於81年間工廠登記證經註
    銷後，迄92年起方供加油站使用，其註銷及申設並非同一年
    期內，核與上開函釋所稱之情形有別，況該等土地供加油站
    使用，已非按目的事業主管機關原核定規劃之使用。又據財
    政部58年2月28日台財稅發第02220號令可知，繼續按特別稅
    率計徵地價稅之前提要件，須工廠登記證未被工業主管機關
    註銷，惟上訴人之工廠登記證業於81年間註銷，是系爭土地
    縱如上訴人主張於工廠停工生產後迄95年間仍保留313.95平
    方公尺作存放工廠停工後餘存之原料、製品及機器設備所用
    ，584.2平方公尺作保稅倉庫使用，2483.4平方公尺作為聯
    外道路使用，亦無繼續按工業用地稅率計徵之適用。再者，
    財政部86年7月31日台財稅第860435241號函釋，係財政部對
    於供工業使用而免辦理工廠登記證者或特殊情況者，專案函
    詢經濟部，並依該部之意見據以核准是類土地適用特別稅率
    計徵地價稅，核與本案原係經工業主管機關核准工廠登記證
    ，嗣因未作工業使用經註銷工廠登記證之情形不同，亦與上
    訴人之保稅倉庫無涉，自不能比附援引適用等，指摘其為不
    當，泛言被上訴人改按一般稅率課徵地價稅，顯與法理與一
    般實務作業不符，違反信賴保護原則，及重述依財政部58年
    2月28日台財稅發第02220號及86年7月31日台財稅第8604352
    41號函釋，應適用特別稅率，而非具體表明合於不適用法規
    、適用法規不當、或行政訴訟法第243條第2項所列各款之情
    形，難認對該判決之如何違背法令已有具體之指摘。依首揭
    說明，應認其上訴為不合法。
四、據上論結，本件上訴為不合法。依行政訴訟法第249條第1項
    前段、第104條、民事訴訟法第95條、第78條，裁定如主文
    。
中    華    民    國    97    年    10    月    30    日
                    最高行政法院第三庭
                        審判長法官  黃  璽  君
                              法官  黃  秋  鴻
                              法官  鄭  忠  仁
                              法官  黃  本  仁
                              法官  吳  東  都
以  上  正  本  證  明  與  原  本  無  異
中    華    民    國    97    年    10    月    31    日
                              書記官  莊  俊  亨


司法院資訊處製作；財團法人民間司法改革基金會備份。
